# Species 분류

-   총 5개의 컬럼으로 구분되어 있다.

    ```{r}
    tail(iris)
    ```

    ```{r}
    head(iris)
    ```

    ```{r}
    plot(iris)
    ```

    ```{r}
    str(iris)
    ```

    ```{r}
    summary(iris)
    ```

    ```{r}
    plot(iris$Petal.Length,col=iris$Species)
    ```

# Vector

c() , seq() , rep()

## 

# factor(character, numeric)

-   factor는 character 와 numeric을 가진다.

-   그래서 때에 따라서 우리가 원하는 방식으로 바꿀 수 있다.

```{r}
as.character(iris$Species)
as.numeric(iris$Species)
```

# Vector 계산

-   vector에 산수 연산을 하면 vector안의 모든 데이터에 적용된다.

```{r}
x <- c(3,6,9,12,15)
x + 1
x + c(1,2,3,4,5)
```

# Vector 합치기

```{r}
x <- c(3,5,6,12,15)
y <- 1:5
z <- append(x,y)
w <- c(x,y)
w
```

-   만약 두 벡터의 길이가 다른데 합치게 된다면, 짧은 vector의 맨앞의 값이 긴 쪽의 vector에 적용된다.

-   length(vector1) == length(vector2) 를 확인하고 계산해야한다.

```{r}
x + c(1,2)
```

## iris의 Sepal.Length의 중복되지 않은 갯수의 Percent 구하기

```{r}
unique(iris$Sepal.Length)
length(unique(iris$Sepal.Length))
length(unique(iris$Sepal.Length))*100/length(iris$Sepal.Length)
trunc(length(unique(iris$Sepal.Length))*100/length(iris$Sepal.Length))
as.character(trunc(length(unique(iris$Sepal.Length))*100/length(iris$Sepal.Length)))
paste0(as.character(trunc(length(unique(iris$Sepal.Length))*100/length(iris$Sepal.Length))),"%")
```

# 문자열 관련함수

-   문자열 합치기

```{r}
x <- c("a","b","c","d","e")
x[1:2]
paste(x[1],x[2],x[3],sep = ":")
paste0(x[1],x[2])
paste(x,x)
```

```{r}
paste("Hello","World!")
```

### iris의 1,51,101번의 Species만 한꺼번에 출력하기

```{r}
iris[c(1),c(5)]
iris[c(51),c(5)]
iris[c(101),c(5)]
paste("'",iris[1,5],":",iris[51,5],":",iris[101,5],"'")
iris$Species[1]
iris$Species[51]
iris$Species[101]
paste("'",iris$Species[1],":",iris$Species[51],":",iris$Species[101],"'")
```

```{r}
#하나 출력
print("aaa  bbb")
# 두 개 이상 출력 할 때
# \t \n 등등이 먹힌다. print는 안먹힌다. 
cat("aaa","yyy")
cat("aaa \t bbb \n ccc")ㅁ
```

```{r}
paste("010","1111","2222",sep = "-")
paste("010","1111","2222",sep = "")
paste0("010","1111","2222")
```

## 문자열 추출하기

```{r}
str01 <- "abcdefghijklmn"
substring(str01,2,5)
str02 <- "가나다라마바사"
substring(str02,2,5)
```

## 데이터의 유무 확인하기

```{r}
x <- runif(5,1,15)
x
```

-   TRUE 면 1 , FALSE면 0 이다.

```{r}
# x가 4와 7 사이에 있는지 ?? 
( x > 4) & (x < 7)
length(match(TRUE,( x > 4) & (x < 7)))
sum(( x > 4) & (x < 7))
```

```{r}
any(x >= 10)
all(x >= 10)
```

# 여기서부터 하면 정리하면 됨

# 행렬(Matrix)

-   행렬을 행과 열이 있는 데이터 이다.

-   행렬 : 2차원의 자료를 저장하는 자료형

-   행렬은 데이터의 형태가 모두 일치되어야 구성된다.

```{r}
vec1 <-c(1,2,3)
vec2 <-c(4,5,6)
vec3 <-c(7,8,9)
mat1 <- cbind(vec1, vec2, vec3)
mat1
mat2 <- rbind(vec1,vec2,vec3)
mat2
```

```{r}
# iris의 1-5번 데이터만 추출하기
irisHead <- iris[1:5,]
irisHead

str(iris)

# 추출한 데이터의 row에 1,1,1,1,setosa 추가하기
addRow <- c(1,1,1,1,"setosa")
irisHead <- rbind(irisHead,addRow)
irisHead
str(irisHead)

irisHead <- cbind(irisHead,abc=rep(2,6))
irisHead
```

```{r}
irisHead <- iris[1:5,]

# 이것은 matrix가 아니다. 같은 데이터 타입이 아니기 때문에
cbind(irisHead, Length=irisHead$Sepal.Length + irisHead$Petal.Length)

irisHead$Length = irisHead$Sepal.Length + irisHead$Petal.Length
irisHead
```

```{r}
sl <- iris$Sepal.Length
sw <- iris$Sepal.Width

irisM <- cbind(sl,sw)
head(irisM)
class(irisM)
irisD <- as.data.frame(irisM)
class(irisD)
```

```{r}
mat2
colnames(mat2) <- c("A","B","C")
mat2
mat2[,"C"]
class(mat2)
mat2D <- as.data.frame(mat2)
class(mat2D)
mat2D
```

```{r}
mat1
rownames(mat1) <- 1:3
mat1D <- as.data.frame(mat1)
mat1D
```

## DataSet 합치기

```{r}
# rbind 시에는 colname을 맞쳐줘야 한다. 
colnames(mat1D)<-colnames(mat2D)
rbind(mat1D,mat2D)

# cbind 시에는 rowname을 맞쳐줘야 한다. 

```

# DataFrame

: 다양한 자료형으로 구성된 2차원 형태의 데이터 구조

```{r}
# Vector로 데이터프레임 만들기
no <- 1:4
name <- c("apple","banana","peach","berry")
price <- c(500,400,300,200)
quantity <- c(5,2,4,7)

fruit <-data.frame(번호=no,상품명=name,가격=price,양=quantity)
fruit
```

```{r}
str(fruit)
summary(fruit)
```

```{r}
# fruit에서 상품명과 재고량만 보기
fruit[,c(2,4)]

# fruit에서 번호를 제외한 모든 내용 보기
fruit[,-1]

# fruit에서 2,4 번 행을 제외한 상품명, 금액, 재고량 만 출력
fruit[-c(2,4),-1]

fruit$재고금액=fruit$가격*fruit$양
fruit
fruit$원산지=c("한국","태국","한국","중국")
```

# 외부 데이터(file) 불러오기

-   txt 파일

```{r}
# . 이 지금 내위치 ..내위치에서 한단계 위
# header = T 는 header가 있을 경우를 말함
txtEmp <- read.table("./Data/emp.txt",header = T, sep ="\t")
txtEmp

```

-   csv 파일

```{r}
csvEmp <- 
csvEmp
colnames(csvEmp) <- c("사번","이름","급여")
csvEmp
```

```{r}
df <- data.frame(x=1:5,y=seq(2,10,2),z=c("a","b","c","d","e"))
df
```

# 함수를 부르는 함수

```{r}
sum(df$x)
sum(df$y)

# column이 많아지면 위의방식으로 하기 어렵기 때문에 아래 apply를 사용한다.
# 2는 열방향
apply(df[,1:2],2,sum)
apply(df[,1:2],2,sd)

# 1은 행방향
apply(df[,1:2], 1, sum)
apply(df[,1:2], 1, sd)
```

```{r}
df$Hap = apply(df[,1:2], 1, sum)
df
```

# 부분집합

-   sql에서 select 같은 것이지요

```{r}
subset(df,x>=3 & y>=8)
nrow(subset(df,x>=3 & y>=8))
```

-   apply를 사용하여 x\>=3 이고, y \>= 8 인 데이터의 x와 y의 합계를 각각 구하시오

```{r}
apply(subset(df,x>=3 & y>=8)[,1:2], 2, sum)
```

# 두 개 이상의 데이터프레임 병합하기

-   sql의 join 같은 것

-   case 1: key 값이 되는 컬럼이 동일하고, data의 갯수도 동일한 경우

```{r}
height <- data.frame(id=1:3,height=c(160,170,180))
weight <- data.frame(id=c(2,1,3),weight=c(70,60,80))
height
weight
merge(height,weight)
```

-   case 2: key 값이 되는 컬럼이 다르고, 각각의 data의 갯수도 다를 경우

```{r}
height <- data.frame(id=1:3,height=c(160,170,180))
weight <- data.frame(ad=c(2,1),weight=c(70,60))
height
weight

# 일단 멀지 해보자
# cardinality 곱의 형태로 조인이 된다.(cross join)
merge(height, weight)

# inner join의 형태로 된다.
merge(x=height,y=weight, by.x = "id",by.y = "ad")

# full outer join의 형태로 된다.  
merge(x=height,y=weight, by.x = "id",by.y = "ad",all.x = T)
```

# List

R의 List는 java의 Map과 동일한 말이다.

-   data frame의 한 row라고 생각하면 된다.

```{r}
member <- list(name="홍길동", address="서울",tel="010-1111-1111",pay=300)
member
```

```{r}
member$name
member$address
member$tel
member$pay
```

# 문자열 처리

-   수집한 데이터의 필요한 문자열을 자르고 교체하고 추출하는 작업

## stringr package 사용

-   str_length() : 문자열 길이

-   str_c() : 문자열 연결

-   str_sub() : 범위에 해당하는 문자열 생성

-   str_split() : 구분자를 기준으로 문자열을 분리하여 부분 생성

-   str_replace() : 기존 문자열을 특정 문자열로 변환

-   str_extract() , str_extract_all() : 문자열에서 특정 문자열 패턴의 첫번째 또는 전부 문자열 추출

-   str_locate() , str_locate_all() : 문자열에서 특정 문자열 패턴의 첫번째 또는 전부 위치 추출

```{r}
library(stringr)
```

```{r}
string <- "hongkildong105yoube1002kwanwoo25장비2005"

```

string에서 a-z까지의 영문자가 연속으로 3개 발견된 문자열 추출

```{r}
str_extract_all(string, "[a-zA-Z]{3}")
```

string에서 a-z까지의 영문자가 연속으로 3\~5개 발견된 문자열 추출

```{r}
str_extract_all(string, "[a-z]{3,5}")
```

string에서 a-z까지의 영문자 문자열 추출

```{r}
aaa<-str_extract_all(string,"[a-z]{3,}")
bbb<-unlist(aaa)
bbb
class(bbb)
bbb[3]
```

숫자만 추출하기

```{r}

str_extract_all(string,"[0-9]{1,}")
str_extract(string,"[0-9]{1,}")
class(str_extract(string,"[0-9]{1,}"))
class(str_extract_all(string,"[0-9]{1,}"))
a <-str_extract_all(string,"[0-9]{1,}")
a
a[1]
num
num2 <- unlist(num)
num2[2]
```

한글만 추출하기

```{r}
str_extract_all(string,"[ㄱ-ㅎ가-힣]{1,}")
kor
kor2<-unlist(kor)
kor2[1]
```

영문자를 제외한 문자 출력하기

```{r}
str_extract_all(string,"[^a-z]{1,}")
```

문자열 길이 구하기

```{r}
str_length(string)
```

문자열 위치 구하기

```{r}
str_locate(string,'장비')
str_locate_all(string,"10")

# 요렇게 쓰기 위해서 많이 쓴다.
str_sub(string,str_locate(string,'장비')[2]+1,str_length(string))
str_sub(string,1,str_locate(string,"장비")[1]-1)
```

대문자 소문자 변경하기

```{r}
str_to_upper(string)
str_to_lower(string)
```

문자열 교체하기

```{r}
string <- str_replace(string,"hongkildong105","홍길동35,")
string <- str_replace(string,"yoube1002","유비45,")
string <- str_replace(string,"kwanwoo25","관우45,")
string <- str_replace(string,"2005","20")
str_split(string,",")
jh<-unlist(str_split(string,","))
jh[1]
```

천단위 숫자가 들어간 문자열을 숫자로 변경하기

```{r}
price<-"123,456,789"

# 같은 의미
str_replace_all(price,",","")
str_remove_all(price,",")

    
price <- str_replace_all(price,",","")
as.numeric(price)

```

NA를 변경하기

```{r}
temp <- c(1,2,NA,4)
temp

# NA는 median 값으로 바꿔줘야 한다. 
temp<-str_replace_na(temp,median(temp, na.rm= T))

class(temp)
temp
```
