#### tip : 인구 수가 줄어드는 것 일까? 출생수가 줄어드는 것 일까?

```{r}
library(stringr)
library(dplyr)
library(plotrix)
```

# 데이터 정제

## 어떤 데이터인지 확인하기

```{r}
# 1번 파일
# 1960 - 2020 까지의 인구 수 / 남자 인구 수 / 여자 인구 수
no_1 <- read.csv("./Data/population_1960_2020.csv")
no_1

tail(no_1)
# 2번 파일
# 광역시도 별 인구수
no_2 <- read.csv("./Data/metro_total_1992_2020.csv")
no_2
tail(no_2)
```

## 과연 두 데이터셋 의 총 인구 수가 같을까??

같은 년도인데 총 인구 수가 다르다.

추세만 비교해 보는 것이 좋을 것 같다.

```{r}
no_3 <- subset(no_1,년도 >= 1992 & 년도 <= 2020)
no_3
no_2
no_3$총인구 == no_2$전국
```

## 1번 데이터 프레임 정제 하기

### 년도와 성별을 행으로 가지고 인구수를 년도와 인구수를 가지는 데이터프레임으로 바꾸기

#### 총 인구수 날리기

```{r}
no_1<-no_1[,-2]
no_1

```

#### 남자 여자 돌리기 / 년도 붙여주기

```{r}

test<-data.frame(년도 = rep(1960,2) , 성별 = c("남자","여자"),t(no_1[1,2:3]))
colnames(test) <- c("년도","성별","인구수")

for (i in 2:nrow(no_1)) {
  test2<-data.frame(년도 = rep((1959+i),2) , 성별 = c("남자","여자"),인구수=t(no_1[i,2:3]))
  colnames(test2) <- c("년도","성별","인구수")
  test<-rbind(test,test2)
}

rownames(test)<-c()
test
```

### [완료] 1번 데이터 정제 완료 \<- pop_gender

```{r}
pop_gender <- test
pop_gender
```

## 2번 데이터 정제하기

### 열을 년도 광역시도 인구수 로 데이터프레임 바꾸기

#### 총 인구수 날리기

```{r}
no_2<-no_2[,-2]
no_2
```

#### 하나 돌려보기

```{r}
test3<-data.frame(1992,colnames(no_2)[-1],t(no_2[1,2:18]))
colnames(test3)<-c("년도","광역시도","인구수")
test3
```

#### for 문으로 붙이기

```{r}
for (i in 2:nrow(no_2) ) {
  
  test4 <- data.frame(1991+i,colnames(no_2)[-1],t(no_2[i,2:18]))
  colnames(test4) <- c("년도","광역시도","인구수")
  test3 <- rbind(test3,test4)
  
}

test3
```

#### 0 인 값 빼기 통계에서 빼기

```{r}
test3<-subset(test3,인구수 != 0)
rownames(test3)<-c()
test3
```

### [완료] 2번 데이터 셋

```{r}
pop_reg<-test3
pop_reg
```

# 인구 밀도 분석을 위해 지역별 면적 2번 데이터 셋에 넣기

## 지역별 면적 데이터 셋 정제하기

### 파일 불러오기

```{r}
no_4<-read.csv("./Data/지역별_면적_20221202135848.csv")
no_4

```

### 광역시도 / 연도 / 면적 으로 데이터 프레임 만들기

```{r}
no_4[1,2:16]
t(no_4[1,2:16])

test<-data.frame(rep(no_4[1,1],15),2006:2020,t(no_4[1,2:16]))
colnames(test)<-c("광역시도","연도","면적")
test
```

```{r}
for (i in 2:17) {
  test2<-data.frame(rep(no_4[i,1],15),2006:2020,t(no_4[i,2:16]))
  colnames(test2)<-c("광역시도","연도","면적")
  test<-rbind(test,test2)
}

rownames(test)<-c()
test
```

### [완료] 3번 데이터 프레임 (reg_area)

```{r}
test<-subset(test,is.na(test$면적) == FALSE)
reg_area<-test
reg_area
```

# 데이터 정제 완료 데이터 프레임 모아놓기

```{r}
pop_gender
pop_reg
reg_area
```

## pop_reg 와 reg_area 합쳐서 pop_density_reg 만들기

```{r}
pop_density_reg<-merge(pop_reg,reg_area,by.x = c("광역시도","년도"), by.y = c("광역시도","연도"))
pop_density_reg$인구밀도 = pop_density_reg$인구수 / pop_density_reg$면적
```

```{r}
pop_density_reg
```
