# 파일 입출력

```{r}
no <- 1:4
name <- c("apple","banana","peach","berry")
price <- c(500,200,200,50)
qty <- c(2,5,6,8)
```

```{r}
fruit<-data.frame(no,name,price,qty)
fruit
```

## csv로 저장하기

```{r}
write.csv(fruit,file="./Data/fruit.csv", row.names = F)
```

## csv 불러오기

-   불러올 때마다 rownames 계속 붙어서 온다.

-   그러므로 저장할 때 rownames가 있다고 알려줘야 된다.

```{r}
fruit2 <- read.csv("./Data/fruit.csv")
fruit2
```

# 세계 GDP 순위 데이터 정제 및 차트 만들기

```{r}
library(stringr)

GDP_ranking <- read.csv("./Data/GDP.csv")
GDP_ranking

real <- GDP_ranking[5:nrow(GDP_ranking),-c(3,6)]
head(real)

colnames(real) <- c("code","ranking","nation","GDP")
head(real)

```

상위 15개국만 선별한다.

```{r}
GDP_ranking15 <- head(real,15)
rownames(GDP_ranking15) <- 1:15
```

rownames 새로 구성하기

```{r}
rownames(GDP_ranking15) <- c()
GDP_ranking15
```

구조 확인하기

```{r}
str(GDP_ranking15)
```

economy 쉼표 없애기

```{r}
GDP_ranking15$GDP = str_replace_all(GDP_ranking15$GDP,",","")
GDP_ranking15$GDP = as.numeric(GDP_ranking15$GDP)
GDP_ranking15$ranking = as.numeric(GDP_ranking15$ranking)
GDP_ranking15
tail(GDP_ranking15)
```

# 막대 그래프 그리기

```{r}
# 한글 처리 위해 필요하다. 
par(family="AppleGothic")

barplot(GDP_ranking15$GDP , #GDP 상위 15개국 Data
        col = rainbow(nrow(GDP_ranking15)),
        #col = "violet",
        main = "2018 GDP Ranking 15",
        xlab = "Nation",
        ylab = "GDP",
        names = GDP_ranking15$code,
        cex.names = 0.71
)
```

미국과 중국 한국만 빨간색으로 표시하기 나머지 국가는 파란색으로 표시하기

```{r}
barplot(GDP_ranking15$GDP,
        col = c(rep("red",2),rep("blue",9),"red",rep("blue",3)),
        main = "2018 GDP Ranking 15",
        xlab = "Nation",
        ylab = "GDP",
        names = GDP_ranking15$code,
        cex.names = 0.71
)
```

달러 단위를 천단위로 표시하기

```{r}
barplot(GDP_ranking15$GDP%/%1000,
        col = c(rep("red",2),rep("blue",9),"red",rep("blue",3)),
        main = "2018 GDP Ranking 15",
        xlab = "Nation",
        ylab = "GDP",
        names = GDP_ranking15$code,
        cex.names = 0.71
)
```

천단위 달러가 3000이상인 국가만 빨간색으로 표시하기 나머지는 파란색으로 표시하기

```{r}
barplot(GDP_ranking15$GDP/1000,
        col = ifelse(GDP_ranking15$GDP/1000 >= 3000,"red","blue"),
        main = "2018 GDP Ranking 15",
        xlab = "Nation",
        ylab = "GDP",
        names = GDP_ranking15$code,
        cex.names = 0.71
)
```

# 데이터 처리

```{r}
install.packages("dplyr")
library(dplyr)
```

Sepal.length 기준으로 오름차순 정렬하기

```{r}
# Sepal.Length 기준으로 오름 차순 정렬
arrange(iris,Sepal.Length)

# Sepal.Length 기준으로 오름차순 정렬 후 1열과 2열만 보기
arrange(iris[,1:2],Sepal.Length)
arrange(iris,Sepal.Length)[,1:2]

# 같은 값인 것들을 다른 기준을 추가하여 정렬하기
# Sepal.Length로 한번 정렬하고 , 같은 값들인 것은 Petal.Length로 정렬한다는 말
arrange(iris,Sepal.Length,Petal.Length)
```

내림차순으로 정렬하기

```{r}
# 내림차순으로 정렬하기
arrange(iris,desc (Sepal.Length))
arrange(iris, -(Sepal.Length))
```

샘플을 통해서 iris 데이터 줄이기

```{r}
sample(1:nrow(iris),nrow(iris)*0.7)
irisSamp <- iris[sample(1:nrow(iris),nrow(iris)*0.7),]

```

샘플을 하는 이유는 모집단의 성격과 비슷하지만, 이것을 간략한 데이터로 확인할 수 있다

이 경우에 무작위 표본 추출을 하게 되는데 모집단에서는 species의 수가 같았지만, sampling의 경우에는 species별 수가 다른 것을 확인 할 수가 있다.

```{r}
table(irisSamp$Species)
```

위의 방법은 맞지 않고, 아래와 같은 방법으로 sampling을 해야 한다.

모집단이 가지고 있는 가장 포괄적인 카테고리의 비율과 sampling 하는 dataFrame의 비율이 똑같아야 그 sample이 모집단의 성격과 비슷하다고 말할 수 있다.

```{r}
samp <- c(sample(1:50,35),sample(51:100,35),sample(101:150,35))
irisSamp <- iris[samp,]
irisSamp


```

machine learning 을 training data 와 test data 로 나눈다.

이때 training data에 해당 하는 것이 sampling이다.

train data와 test data의 summary 값들이 비슷해야 sampling을 잘 한 것이라고 할 수 있다.

```{r}
#Train Data
iris.train <- iris[samp,]

#Test Data
iris.test <- iris[-samp,]
```

```{r}
summary(iris.train)
```

```{r}
summary(iris.test)
```

```{r}
# 난수 생성 seed를 작위적으로 만드는 것이다.
# 회사에서 사용 x
set.seed(1234)
samp <- c(sample(1:50,35),sample(51:100,35),sample(101:150,35))
samp
```

```{r}
iris_setosa<-subset(iris,Species == 'setosa')
iris_setosa

# factor에 들어가는 것 중에 다른 것이 들어가 있다. 
str(iris_setosa)
```

factor 조정하기

```{r}
# subset 썼을 시에 재구성 해줘야 된다. 
iris_setosa$Species <- factor(iris_setosa$Species)
str(iris_setosa)
```

iris에서 Species가 versicolor인것만 추출하여 iris_versicolor라는 데이터프레임을 만들고 조정하기

```{r}
iris_versicolor <- subset(iris,Species == "versicolor")
iris_versicolor$Species <- factor(iris_versicolor$Species)
rownames(iris_versicolor) <- c()
str(iris_versicolor)
iris_versicolor
head(iris_versicolor)
```

iris에서 Species가 setosa이고 Sepal.Length가 5보다 큰 자료만 추출하여 정제하기

```{r}
iris_setosa <- subset(iris, Species == 'setosa' & Sepal.Length > 5)
str(iris_setosa)
iris_setosa$Species = factor(iris_setosa$Species)
iris_setosa
rownames(iris_setosa) <- c()
tail(iris_setosa)

```

# 그룹 연산 함수

품종별로 Sepal.Width의 평균 구하기

```{r}
# tilt 연산자
# y ~ x
# y에는 함수를 사용하고자 하는 대상
# x에는 그것을 어떤 식으로 group by를 할지
aggregate(Sepal.Width ~ Species , iris, mean)
```

# 서울 교통사고 조사 데이터셋

데이터셋을 불러와서 seoul이라는 변수에 넣기

```{r}
seoul <- read.csv("./Data/newSeoul2019.csv")
head(seoul)
tail(seoul)
str(seoul)
seoul$자치구명 = as.factor(seoul$자치구명)
summary(seoul)
```

### NA 확인

```{r}

for(i in 1:ncol(seoul)){
  cat("컬럼명 : " , colnames(seoul[i]) ,"\t na 개수 :", sum(is.na(seoul[,i])),"\n")
}

```

```{r}
table(seoul$년도)
```

```{r}
table(seoul$월)
```

```{r}
table(seoul$자치구명)
length(unique(seoul$자치구명))
```

### 자치구별 발생건수의 평균

```{r}
regionAcc.mean <- aggregate(발생건수~자치구명,seoul,mean)

# 가장 많이 교통사고 발생한 row 찾기
arrange(regionAcc.mean,desc (발생건수))
```

막대는 건수 / 파이차트는 비율 / 추세는 선그래프

```{r}
regionAcc.mean$비율 = regionAcc.mean$발생건수 * 100 / sum(regionAcc.mean$발생건수)
regionAcc.mean
arrange(regionAcc.mean,desc (발생건수))
```

자치구별 표준편차

```{r}
regionAcc.sd <- aggregate(발생건수~자치구명,seoul,sd)
regionAcc.sd

arrange(regionAcc.sd,desc (발생건수))
```

변동계수란 ? 표준편차 / 평균

변동계수로 사용하기 위해서 표준편차를 구하는 것이다.

변동계수가 크면 빈도수가 낮은 것이고 , 낮으면 빈도수가 높은 것이다.

count로 순위를 매기는 것이 아니라 변동계수로 순위를 매기는 것이다.

```{r}
regionAcc.cv <- regionAcc.sd$발생건수 / regionAcc.mean$발생건수
regionAcc.cv
```

```{r}
regionAcc <- data.frame(자치구명 = regionAcc.mean$자치구명, 변동계수 = regionAcc.cv)
regionAcc
arrange(regionAcc , 변동계수)
```

### 서울시 교통사고 부상자 수에 대한 변동계수 구하기

```{r}
regionInjure.mean <- aggregate(부상자수~자치구명,seoul,mean)
regionInjure.sd <- aggregate(부상자수~자치구명,seoul,sd)
regionInjure.cv <- regionInjure.sd$부상자수 / regionInjure.mean$부상자수

regionInjure <- data.frame(자치구명 = regionInjure.sd$자치구명, 변동계수 = regionInjure.cv)
arrange(regionInjure, 변동계수)
```

### 서울시 교통사고 사망자 수에 대한 변동계수 구하기

```{r}
regionDeath.mean <- aggregate(사망자수~자치구명,seoul,mean)
regionDeath.sd <- aggregate(사망자수~자치구명,seoul,sd)
regionDeath.cv <- regionDeath.sd$사망자수 / regionDeath.mean$사망자수

regionDeath <- data.frame(자치구명 = regionDeath.mean$자치구명, 변동계수 = regionDeath.cv)
arrange(regionDeath, 변동계수)
```

# 상관계수

-   발생건수와 부상자수가 상관이 있냐?? 와 같은 것을 판단 할 수 있는 것이 상관계수 이다.

-   이를 100을 곱해서 퍼센티지로 파악해도 괜찮다.

-   0 \~ 0.3 : 상관없음

    0.3 \~ 0.5 : 약한 관계

    0.5 \~ 0.7 : 관계 있음

    0.7 \~ : 강한관계

발생건수와 부상자수의 상관관계

```{r}
cor(seoul$발생건수 , seoul$부상자수)
```

발생건수와 사망자수의 상관관계

```{r}
cor(seoul$발생건수, seoul$사망자수)
```

```{r}
par(family="AppleGothic")
plot(seoul$발생건수,seoul$부상자수)
```

```{r}
par(family="AppleGothic")
plot(seoul$발생건수,seoul$사망자수)

# 이러한 그래프는 분석 불가이다. 
# 이말인즉슨 둘은 상관관계가 없다. 
# 하지만 미국의 한 교수님에 의해서 분석할 수 있게 되었다. 
# 나누어서 분석하면 된다. 
# 이걸 해주는 것이 지금의 인공지능이다.
# 정규분포는 아니기 때문에 예측력은 떨어진다.
```
