```{r}
#library 불러오기
library(stringr)
library(dplyr)
```

# 데이터 시각화

-   차트를 볼 때 제일 먼저 생각해야 되는 것은 x,y 의 범위이다.

-   차트를 보고 내가 내세운 자료를 풀어나가는 것이다.

## 산점도(산포도)

```{r}
y<-c(1,1,2,2,3,3,4,4,5,5)

# y -> 종속변수
# x -> 독립변수

# 변수 하나만 줄경우 이는 y 값이다.
# x를 주지 않았기 때문에 index로 사용함
plot(y)
```

```{r}
x<-seq(2,20,2)
y<-1:10

# 순서대로 x축 , y축에 값이 들어간다. 
plot(x,y)
# tilt로 쓰는 것이 편하다. 수학에서 수식 쓰듯이 y = ax + b
# y가 먼저 그다음에 x 사용한다. 
plot(y~x)
```

```{r}
plot(x,y,
     xlim = c(0,21), # x축 범위 정하기
     ylim = c(0,11) # y축 범위 정하기
     )
```

### 예제

#### 서울시 교통사고 데이터 이용하기

```{r}
seoul <- read.csv("./Data/newSeoul2019.csv")
seoul
```

서울시 교통사고 데이터로 발생건수와 부상자수의 산포도 구하기

-   단 발생건수가 150이하이면, 빨간색으로 초과이면 파란색으로 구분하기

```{r}
# max
arrange(aggregate(발생건수~자치구명,seoul,mean),desc (발생건수))[1,2]
# min
arrange(aggregate(발생건수~자p치구명,seoul,mean), (발생건수))
par(family="AppleGothic")

plot(seoul$부상자수~seoul$발생건수,
    col = 
    ifelse(
seoul$자치구명 == arrange(aggregate(발생건수~자치구명,seoul,mean),desc (발생건수))[1,1] | seoul$자치구명 == arrange(aggregate(발생건수~자치구명,seoul,mean), (발생건수))[1,1]
,"red","blue"),
    main = c("발생건수 별 부상자수")
)
cat("한 건수당 대충 ",mean(seoul$부상자수/seoul$발생건수),"요정도")
# 발생건수가 늘어날 수록 부상자수가 증가한다는 것을 보여주기 위해서
# 차트를 분석하는 것이다. 
```

데이터는 절대 바꾸면 안된다.

sort 사용을 하게 되면 데이터가 변하게 된다.

```{r}
y <- c(1,3,2,4,8,5,7,6,9)
plot(y,
    main = "Simple Time Series",
    xlim = c(1,length(y)+1),
    ylim = c(min(y)-1,max(y)+1)
)
```

## 꺽은선 그래프

```{r}
y <- c(1,3,2,4,8,5,7,6,9)
# 선만
plot(y,
    main = "Simple Time Series",
    xlim = c(1,length(y)+1),
    ylim = c(min(y)-1,max(y)+1),
    type ="l"
)

help(plot)
# 점 선 같이
plot(y,
    main = "Simple Time Series",
    xlim = c(1,length(y)+1),
    ylim = c(min(y)-1,max(y)+1),
    type ="b"
)

# 점 선 같이 에서 점 빠진거
plot(y,
    main = "Simple Time Series",
    xlim = c(1,length(y)+1),
    ylim = c(min(y)-1,max(y)+1),
    type ="c"
)

# 점과 선 중첩해서
plot(y,
    main = "Simple Time Series",
    xlim = c(1,length(y)+1),
    ylim = c(min(y)-1,max(y)+1),
    type ="o"
)
```

## 수직선 그래프

-   막대 그래프와 비슷한데 x축의 값이 너무 많을 경우 빽빽해지게 되면 가시성이 좋지 않기 때문에 이를 수직선 그래프로 표시하는 것이 바람직하다.

```{r}
plot(y,
    main = "Simple Time Series",
    xlim = c(1,length(y)+1),
    ylim = c(min(y)-1,max(y)+1),
    type ="h"
)
```

## 계단 모양 그래프

```{r}
# 왼쪽 값을 기준으로
plot(y,
    main = "Simple Time Series",
    xlim = c(1,length(y)+1),
    ylim = c(min(y)-1,max(y)+1),
    type ="s"
)

# 오른쪽 값을 기준으로 
plot(y,
    main = "Simple Time Series",
    xlim = c(1,length(y)+1),
    ylim = c(min(y)-1,max(y)+1),
    type ="S"
)
```

## Line Type

```{r}
# 실선
plot(y,
    main = "Simple Time Series",
    xlim = c(1,length(y)+1),
    ylim = c(min(y)-1,max(y)+1),
    type ="l",
    lty = 1 # line type
)

# 점선 2
plot(y,
    main = "Simple Time Series",
    xlim = c(1,length(y)+1),
    ylim = c(min(y)-1,max(y)+1),
    type ="l",
    lty = 2 # line type
)
# 점선 3
plot(y,
    main = "Simple Time Series",
    xlim = c(1,length(y)+1),
    ylim = c(min(y)-1,max(y)+1),
    type ="l",
    lty = 3 # line type
)
# 점선 4
plot(y,
    main = "Simple Time Series",
    xlim = c(1,length(y)+1),
    ylim = c(min(y)-1,max(y)+1),
    type ="l",
    lty = 4 # line type
)
# 점선 5
plot(y,
    main = "Simple Time Series",
    xlim = c(1,length(y)+1),
    ylim = c(min(y)-1,max(y)+1),
    type ="l",
    lty = 5 # line type
)
```

# Plotting Symbol

```{r}
par(family="AppleGothic")

plot(y,
    main = "Simple Time Series",
    xlim = c(1,length(y)+1),
    ylim = c(min(y)-1,max(y)+1),
    pch = "권", # plotting symbol 바꾸기
    col = "blue"
)
```

## 예제

y의 값이 0.5보다 크면 컬러 red, pch = 1 아니면 color = blue , pch = 18

```{r}
x<- runif(100)
y<- runif(100)

par(family = "AppleGothic")

plot(y ~ x ,
     pch = ifelse(y > 0.5, 1 , 18 ) ,
     col = ifelse(y > 0.5, "red" , "blue" )
     )
```

# 선 그래프

여러 개의 선이 나오는 그래프

```{r}
abc <- c(260,300,250,280,310)
def <- c(180,200,210,190,170)
ghi <- c(210,250,120,382,192)
```

```{r}
par(family="AppleGothic")

plot(abc,
     col = "red",
     ylim = c(0,400),
     type ="o",
     axes = F, # frame 없애기
     ann = F, # label 없애기
     )

# x축에 대한 데이터 만들기
axis(1,
     at = 1:5,
     lab  = c("서울","대전","대구","부산","경주"),
     cex.axis = 0.8
     )

help(axis)
# y축에 대한 데이터 만들기
axis(2,
     ylim = c(0,400)
     )

# label 
title(main = "과일 판매량", col.main ="red")
title(xlab = "지역", col.lab ="blue")
title(ylab = "판매량", col.lab ="green")

lines(def,
      type="o",
      pch=22,
      col="green",
      lty=2
      )

lines(ghi,
      type="o",
      pch=5,
      col="blue",
      lty=4
      )

# 범례
legend(4.3,120,
       c("야구장","축구장","해변가"),
       col = c("red","green","blue"),
       pch = c(21,22,5),
       lty = c(1,2,4),
       cex = 0.7 # 1이 기준점이다. 
       )
```

# 막대 그래프

```{r}
x <- 1:6
barplot(x,
        main= 1:6, # title
        xlab = "Sales", # x label
        ylab = "amounts", # y label
        names = c("A","B","C","D","E","F"), 
        col=c("red",rep("blue",5))
        )
```

## 누적 막대그래프

```{r}
x <- matrix(1:8,4,2) # 1~ 6을 (3,2) 행렬로 만든다. 
par(family = "AppleGothic")


# matrix의 경우 x축이 열별로 구분이 된다.
# 열이 다를 때 , 행이 같으면 같은 색깔로 표시된다. 
# 어거지로 색을 줄 수 있지만, 열 중심으로 색을 주는 것이 좋다. 

# rownames를 줘서 범례로 사용할 수 있고,
# colnames을 줘서 x축의 이름으로 줄 수 있다. 
rownames(x) <- c("A","B","C","D")
colnames(x) <- c("Korea","America")

barplot(x,
        ylim = c(0,14), # 범례가 데이터를 막을 경우 y축의 범위를 늘린다. 
        beside = T, # 누적 그래프가 아니라 각각을 분리 시킨다. 
        names = c("1","2"), 
        main = "수출량",
        xlab = "국가",
        ylab = "빈도수",
        col = rainbow(nrow(x)),
        legend.text = T, # rownames를 범례로 사용한다. 
        border = "white" # 막대의 테두리를 조절할 수 있다. 
        )
```

```{r}
abc <- c(250,300,220,250,300)

barplot(abc,
        main = "Baseball Series",
        xlab = "seasion",
        ylab = "sales",
        names = c("Jan","Feb","Mar","Apr","May"),
        col = c("red",rep("blue",4)),
        density = c(0,30,100,30,10),
        border = c('red',rep("blue",length(abc)-1))
        )
```

# 파이차트

```{r}
T_Sales <- c(210,110,400,550,600,130)

ratio <- T_Sales * 100 / sum(T_Sales)
ratio

names(T_Sales) <- c("mon","tue","wed","thur","fri","sat")
pie(T_Sales,
    main = "daily sales pie chart",
    labels = ratio
    )
```

# 3D Pie Chart

```{r}
library(plotrix)
```

```{r}
pie3D(T_Sales,
    main = "daily sales pie chart",
    labels = ratio,
    labelcex = 0.5,
    explode = 0.05,
    radius = 1,
    height = 0.2,
    theta = 1
    )
```

# 빅 예제

## 학력별 점수차이

```{r}
data <-read.csv("./Data/education.csv", header = F )
head(data)
tail(data)
str(data)
```

v1 : 성별

v2 : 점수

v3 : 국 , 영 ,수 / 1,2,3

v4 : 초, 중, 고, 대 , 원 / 1,2,3,4,5

-   NA 체크

```{r}
sum(is.na(data))
```

-   열이름 바꾸기

```{r}
colnames(data)<-c("성별","점수","과목","학력")
```

-   table로 무슨 값ㅇ있는지 체크하기

```{r}
table(data$성별)
table(data$점수)
table(data$과목)
table(data$학력)
```

-   factor로 바꾸기

```{r}
# level만 있을 때 이걸 factor로 바꾸기
data$성별 = factor(data$성별,levels = 1:2,labels = c("남","여"))
data$과목 = factor(data$과목,levels = 1:3,labels = c("국","영","수"))
data$학력 = factor(data$학력,levels = 1:5,labels = c("초","중","고","대","원"))
head(data)
```

```{r}
names(table(data$점수))
```

### 점수대별 빈도수를 막대그래프로 표현

```{r}
par(family = "AppleGothic")

score <- matrix(rep(0,10),1,10)
score

names(score) <- seq(0,90,10)

for(i in data$점수){
  score[1,i%/%10+1] = score[1,i%/%10+1] + 1;
}
score
barplot(score,
        main = "점수대별 빈도수",
        names = seq(0,90,10),
        ylim = c(0,25)
        )
```

### 성별 학력별 빈도수를 표현

```{r}
par(family = "AppleGothic")


table(data$성별,data$학력)
table(data$학력,data$성별)

table(data$성별)


# x축이 table 뒤에 오는 거
# y축의 빈도수는 뒤에 오는거를 기준으로 앞에거의 빈도 수
barplot(table(data$성별,data$학력),
        beside = T
        )

barplot(table(data$학력,data$성별),
        beside = T
        )
```

## 년도별 분기별 비교 막대 그래프

```{r}
chart_data <- c(305,450,320,460,330,480,520,490)
names(chart_data)<- c("2017년 1분기","2018년 1분기",
                      "2017년 2분기","2018년 2분기",
                      "2017년 3분기","2018년 3분기",
                      "2017년 4분기","2018년 4분기"
                      )
chart_data
```

```{r}
par(family = "AppleGothic")

barplot(chart_data,
        main = "2017 / 2018 년도 분기별 매출 현황",
        col = rainbow(length(chart_data)),
        ylim = c(0,600),
        xlab = "년도별 분기현황",
        ylab = "매출액(단위 : 만원)",
        cex.names = 0.5
        )
```

가로 세로 바꾸기

```{r}
par(family = "AppleGothic")


barplot(chart_data,
        main = "2017 / 2018 년도 분기별 매출 현황",
        col = rep(c("red","blue"),4),
        xlim = c(0,600),
        ylab = "년도별 분기현황",
        xlab = "매출액(단위 : 만원)",
        cex.names = 0.5,
        horiz = T,
        space = c(1 ,0.2 ,1 , 0.2 , 1, 0.2, 1, 0.2)
        )
```

## 1940년 미국 버지니아주 하위계층 사망 비율

```{r}
class(VADeaths)
VADeaths
# 볼 때만
str(as.data.frame(VADeaths))
```

ainbow(nrow(VADeaths))

```{r}
barplot(VADeaths,
        beside = T,
        col = rainbow(nrow(VADeaths)),
        ylim = c(0,80)
        )


legend(6.5,65,
       rownames(VADeaths),
       fill = rainbow(nrow(VADeaths)),
       cex = 0.9
      )
```
