-   plot으로 확인을 해서 이게 회귀분석이 가능한지 불가능하지 먼저 파악하는 것이 중요하다.

# \-\-\-\-\-\-\-\-\-\-\-\-\-\-\-\-\-\-\-\-\-\-\-\-\-\-\-\-\-\-\-\-\-\-\-\-\-\-\--

# 회귀분석

단순 회귀 분석과 다중 회귀 분석

## 회귀 분석 가능한지 검정

```{r}
regression <- read.csv("./Data/regression.csv")
regression
```

```{r}
str(regression)
```

```{r}
summary(regression$Height)
summary(regression$Weight)
```

```{r}
plot(regression$Weight~regression$Height)
```

```{r}
cor(regression$Height,regression$Weight)
```

## 단순 회귀 분석

```{r}
plot(regression$Weight ~ regression$Height)

# 회귀식 : lm(종속변수 ~ 독립변수)
r<-lm(regression$Weight ~ regression$Height)
abline(r, col = "red")
r
```

### 분석 결과

1.  확인 해야될 사항 1. p-value: \< 2.2e-16 \< 0.05

<!-- -->

    2.  Adjusted R-squared: 0.9333 \<- 예측력

        1.  93% 의 예측력을 가진다.

    3.  Residual standard error: 6.355 \<- 표준 오차

        1.  실제 값은 플러스 마이너스 표준오차 정도의 범위를 갖는다.

2.  그 외 사항들의 의미
    1.  별(\*)의 개수 : 중요도를 의미하고 중요도가 아예 없으면 빼야 된다.

```{r}
summary(r)
```

```{r}
r

# Intercept 가 y 절편
# 뒤에 숫자가 기울기

# y = ax + b
# y = 0.6147 * x - 40.8659
```

키가 170cm인 사람의 몸무게를 예측

```{r}
0.6147 * 170 - 40.8659

# 표준오차를 적용한 키가 170인 사람의 몸무게
paste(0.6147 * 170 - 40.8659 - 6.355 ," ~ ",0.6147 * 170 - 40.8659 + 6.355)
```

## \-\-\-\-\-\-\-\-\-\-\-\-\-\-\-\-\-\-\-\-\-\-\-\-\-\-\-\-\-\-\-\-\-\-\-\-\-\-\-\-\-\-\-\-\-\-\-\-\-\-\-\--

## [예제 1] IQ

```{r}
iq <- read.csv("./Data/IQ.csv")
iq
```

```{r}
str(iq)
```

### [Q1] IQ가 126인 사람의 성적을 예측해 보세요

iq, 성적 산점도 그려보기

```{r}
plot(iq$성적 ~ iq$IQ)
```

iq, 성적의 상관관계

```{r}
cor(iq$IQ,iq$성적)
```

상관이 있고, 산점도를 봤을 때도 선형적인 구조를 가지기 때문에 회귀 분석이 가능할 것이라 판단한다.

회귀 분석

```{r}
plot(iq$성적 ~ iq$IQ)

r<-lm(iq$성적 ~ iq$IQ)
abline(r, col = "red")
```

```{r}
summary(r)

# 0.0002547 < 0.05 
```

```{r}
r
```

```{r}
paste(0.6714 * 126 - 3.322 , " ~ ",0.6714 * 126 + 3.322 )
```

### [Q2] 성적과 가장 관련이 깊은 항목은?

```{r}
cor(iq$성적,iq$IQ)
cor(iq$성적,iq$TV시청.시간)
cor(iq$성적,iq$다니는.학원수)
cor(iq$성적,iq$게임하는.시간)

# dataframe에서 상관계수 한번에 보는 방법
# int 아닌 col 은 빼고
cor(iq[,-1])
```

### [Q3] 학원을 몇군데 다녀야 90점이 될까?

```{r}
plot(iq$다니는.학원수~ iq$성적)

r<-lm(iq$다니는.학원수~ iq$성적)
abline(r, col = "red")
```

```{r}
summary(r)
```

```{r}
r
```

```{r}
0.1241 * 90 - 7.8916 - 0.7882
0.1241 * 90 - 7.8916 + 0.7882
```

## \-\-\-\-\-\-\-\-\-\-\-\-\-\-\-\-\-\-\-\-\-\-\-\-\-\-\-\-\-\-\-\-\-\-\-\-\-\-\-\-\-\-\-\-\-\-\-\-\-\-\-\--

## 다중 회귀 분석

여러개의 항목들로 구성된 식으로 예측하는 방법

```{r}
data("attitude")
head(attitude)
```

```{r}
str(attitude)
```

```{r}
plot(attitude)
```

rating을 제외한 변수들이 rating에 어떤 영향을 미치는지 회귀분석으로 분석해보자.

```{r}
model <- lm(rating ~ .,data = attitude)
model
```

```{r}
# 예측력은 이 모든 변수들을 사용했을 떄의 예측력이다. 
summary(model)
```

```{r}
cor(attitude)
```

예측력을 향상시키는 방법

```{r}
reduced <- step(model, direction = "backward")
```

```{r}
# step을 한 것이기 때문에 * 가 있는 것만 사용해서는 안된다. 
# 여기 있는 데이터는 그대로 가져다가 써야 한다. 
summary(reduced)
```

## \-\-\-\-\-\-\-\-\-\-\-\-\-\-\-\-\-\-\-\-\-\-\-\-\-\-\-\-\-\-\-\-\-\-\-\-\-\-\-\-\-\-\-\-\-\-\-\-\-\-\-\--

## [예제 1] iris에 대한 다중 회귀분석

### [Q1] species를 제외한 컬럼을 가지고 species 예측하기

```{r}
iris
```

```{r}
model <- lm(as.numeric(Species) ~ . , data = iris)
model
```

```{r}
summary(model)
```

```{r}
reduced<-step(model, direction = "backward")
```

```{r}
summary(reduced)
```

```{r}
reduced
```

```{r}
f <- function(sepal_length,petal_length,petal_width){
  y = -0.1362 * sepal_length + 0.2521 * petal_length + 0.5869 *petal_width + 1.1447
  return(y)
}
```

```{r}
# 1 setosa / 2 versicolor / 3 virginica
sample_iris<-iris[round(runif(50,1,150)),]

ans <- as.numeric(sample_iris$Species)

res <- round(f(sample_iris$Sepal.Length,sample_iris$Petal.Length,sample_iris$Petal.Width))

res
ans
setdiff(res,ans)
```

## \-\-\-\-\-\-\-\-\-\-\-\-\-\-\-\-\-\-\-\-\-\-\-\-\-\-\-\-\-\-\-\-\-\-\-\-\-\-\-\-\-\-\-\-\-\-\-\-\-\-\-\--

## 
