# 타이타닉 데이터를 활용한 승선자의 생사 여부 예측

## 파일 불러오기

```{r}
titanic <- read.csv("./Data/Titanic_train.csv")
titanic
```

## EDA(Exploray Data Analysis) : 탐색적 데이터 분석

-   column 분석

+-------------+--------------------------------+
| Column명    | 설명                           |
+=============+================================+
| PassengerId | 승객 아이디                    |
+-------------+--------------------------------+
| Survived    | 생존 여부\                     |
|             | 0 : 죽음\                      |
|             | 1 : 생존                       |
+-------------+--------------------------------+
| Pclass      | 승객 클래스\                   |
|             | 1: First class\                |
|             | 2: Second class\               |
|             | 3: Third class                 |
+-------------+--------------------------------+
| Name        | 승객 이름                      |
+-------------+--------------------------------+
| **Sex**     | 성별 (female : 0 / male : 1)   |
+-------------+--------------------------------+
| **Age**     | 나이                           |
+-------------+--------------------------------+
| **SibSp**   | 형제 와 배우자 수              |
+-------------+--------------------------------+
| Parch       | 부모와 아이 수                 |
+-------------+--------------------------------+
| Ticket      | ticket number                  |
+-------------+--------------------------------+
| Fare        | 승선 요금                      |
+-------------+--------------------------------+
| Cabin       | 선실 번호                      |
+-------------+--------------------------------+
| Embarked    | 승선 장소\                     |
|             | C = Cherbourg( 쉘부르 )\       |
|             | Q = Queenstown ( 퀸즈타운 )\   |
|             | S = Southampton ( 사우스햄튼 ) |
+-------------+--------------------------------+

-   범주형 column에 맞게 들어있는지 확인

```{r}
# Survived , Pclass , Sex , Embarked
sort(unique(titanic$Survived))
sort(unique(titanic$Pclass))
sort(unique(titanic$Sex))
sort(unique(titanic$Embarked))
```

-   NA check

    -   원래 방법

```{r}
for (i in 1:12) {
  print(sum(is.na(titanic[,i])))
}

# age에만 NA 가 있다. 
```

-   좀더 쉬운방법

```{r}
colSums(is.na(titanic))
```

-   분석이 가능한지 확인하기

```{r}
177 / 891
```

-   survived 기준으로 정렬

```{r}
titanic$Survived <- factor(titanic$Survived, 
												levels = c(0,1) , 
												labels = c("death","alived")
												)
```

```{r}
library(dplyr)
titanic<-arrange(titanic , Survived)
head(titanic)
```

-   survived의 비율이 어떻게 되는지 확인해보자

```{r}
table(titanic$Survived)
death<-round(table(titanic$Survived)[1] / sum(table(titanic$Survived)) * 100,2)
alived<-round(table(titanic$Survived)[2] / sum(table(titanic$Survived)) * 100,2)

death <- paste("사망","\n",death,"%",sep = "")
alived <- paste("생존","\n",alived,"%",sep = "")
```

```{r}
par(family = "AppleGothic")

library(plotrix)

pie3D(table(titanic$Survived),
      main = "타이타닉호 생존율",
      labels = c(death, alived),
      labelcex = 0.9,
      explode = 0.05
      )
```

```{r}
par(family = "AppleGothic")

barplot(table(titanic$Survived),
        col = c("red","blue"),
        ylim = c(0,600),
        xlab = "생존여부",
        names = c("사망","생존"),
        ylab = "인원수",
        main = "타아타닉호 생존수와 사망수"
        )

text(c(0.7,1.9),table(titanic$Survived) + 20,
     paste(table(titanic$Survived) ,"명", sep = "")
     )
```

-   Survived 컬럼을 Target Column으로 설정하기

```{r}
head(titanic)
```

## Sex 분석

```{r}
str(titanic)
```

-   Feature column 구성을 위해 Sex 컬럼 분석

    -   feature column은 특징이 있어야 되기 때문에 비율이 다를 수록 좋다.

```{r}
unique(titanic$Sex)
titanic$Sex <- as.factor(titanic$Sex)
```

```{r}
table(titanic$Sex)
```

-   여성과 남성의 생존 과 사망 인원수

```{r}
subset(titanic, Sex == "male")
subset(titanic, Sex == "female")

maleDeath <- table(subset(titanic, Sex == "male")$Survived)[1]
maleSurvive <- table(subset(titanic, Sex == "male")$Survived)[2]
femaleDeath <- table(subset(titanic, Sex == "female")$Survived)[1]
femaleSurvive <- table(subset(titanic, Sex == "female")$Survived)[2]
```

-   성별 생존 비율

```{r}
malePer<-c(maleDeath / (maleDeath + maleSurvive) * 100,maleSurvive / (maleDeath + maleSurvive) * 100)
femalePer <- c(femaleDeath / (femaleDeath + femaleSurvive) * 100, femaleSurvive / (femaleDeath + femaleSurvive) * 100)

sexPer<-rbind(malePer,femalePer)
rownames(sexPer) <- c("male","female")
sexPer[1,]
```

-   그래프로 보여주기

```{r}
par(family = "AppleGothic")

txt <- c("사망","생존")
pie3D(sexPer[1,],
      main = "타이타닉호 남성 생존율",
      labels = paste(txt,"\n",round(sexPer[1,],2),"%",sep = ""),
      labelcex = 0.9,
      explode = 0.05
      )
pie3D(sexPer[2,],
      main = "타이타닉호 여성 생존율",
      labels = paste(txt,"\n",round(sexPer[2,],2),"%",sep = ""),
      labelcex = 0.9,
      explode = 0.05
      )
```

```{r}
par(family = "AppleGothic")
barplot(table(titanic$Sex),
        ylim = c(0,800),
        main = "성별 승선 인원수",
        names = c("여성","남성"),
        ylab = "승선인원수",
        col = c("red","blue")
        )

text(c(0.7,1.9),table(titanic$Sex) + 30,
     paste(table(titanic$Sex),"명",sep = "")
     )
```

## 티켓 등급 분석

```{r}
first <- subset(titanic, Pclass == 1)
second <- subset(titanic, Pclass == 2)
third<- subset(titanic, Pclass == 3)
```

-   1등 객실의 여성 생존율

```{r}
table(subset(first, Sex == "female")$Survived)
```

```{r}
table(subset(first, Sex == "female")$Survived)[2]/sum(table(subset(first, Sex == "female")$Survived)) * 100
```

-   1,2,3등 객실의 여성 생존율을 for 문을 이용해 해결

```{r}
for (i in c("female","male")) {
  for (j in 1:3) {
      # female 객실 별
      female_num <- sum(table (subset(titanic, (Pclass == j) &(Sex == i))$Survived))
      
      female_alive_num <- table(subset(titanic,(Pclass == j) &(Sex == i))$Survived)[2]
      
      female_per <- table(subset(titanic,(Pclass == j) &(Sex == i))$Survived)[2]/
        sum(table (subset(titanic, (Pclass == j) &(Sex == i))$Survived)) * 100
      
      cat(paste(j,"등 객실의", ifelse(i == "female","여성","남성"),"생존률은",female_alive_num,"/",female_num,",",round(female_per,2),"%","\n"))
      
  }
  cat("-------------------------------------\n")
}

```

## Embarked와의 연관성 확인

```{r}
unique(titanic$Embarked)
titanic <- factor(titanic$Embarked)
subset(titanic,Embarked == "")
subset(titanic, Fare == 80)
table(titanic.train$Survived,titanic.train$Embarked)
```

```{r}
titanic$Embarked[titanic$Embarked == ""] <- "S"
```

```{r}
titanic$Embarked <- factor(titanic$Embarked)

```

```{r}
table(titanic$Survived,titanic$Embarked)
table(titanic$Sex,titanic$Embarked)
table(titanic$Embarked)
```

```{r}
par(family = "AppleGothic")

barplot(table(titanic$Sex,titanic$Embarked),
        beside = T,
        col = c("red","blue"),
        ylim = c(0,500),
        xlab = "인원수",
        ylab = "항구별 / 성별",
        main = "항구별 성별 승선 인원"
        )

legend(1,450,
       c("female","male"),
       fill = c("red","blue")
       )
```

```{r}

par(mfrow = c(1,3), family = "AppleGothic")

barplot(table(titanic$Sex,titanic$Survived,titanic$Embarked)[,,"C"],
        beside = T,
        legend.text = T,
        col = c("red","blue"),
        ylim = c(0,400),
        xlab = "생사여부",
        ylab = "항구별 / 성별",
        main = "C 항구 성별 생존 인원"
        )

barplot(table(titanic$Sex,titanic$Survived,titanic$Embarked)[,,"Q"],
        beside = T,
        legend.text = T,
        col = c("red","blue"),
        ylim = c(0,400),
        xlab = "생사여부",
        ylab = "항구별 / 성별",
        main = "Q 항구 성별 생존 인원"
        )

barplot(table(titanic$Sex,titanic$Survived,titanic$Embarked)[,,"S"],
        beside = T,
        legend.text = T,
        col = c("red","blue"),
        ylim = c(0,400),
        xlab = "생사여부",
        ylab = "항구별 / 성별",
        main = "S 항구 성별 생존 인원"
        )
```

```{r}
table(titanic$Pclass,titanic$Embarked)
```

```{r}
barplot(table(titanic$Pclass,titanic$Embarked),
        beside = T,
        ylim = c(0,500),
        legend.text = T,
        col = c("red","blue","yellow")
        )
```

-   절반 이상의 승객이 Southampton에서 배를 탔으며 여기에서 탑승한 승객의 70%가 남성 이였으며 남성의 사망율이 여성보다 훨씬 높았으므로 Southampton의 사망률이 높게 나왔으며, Southampton에서 탑승한 승객의 60%이상의 3등급 객실을 사용했다. C 항구에서 탑승한 승객들은 1등 객실 비중 및 생존률이 높은 것으로 보아 이동네는 부자 동네이다.

-   항구별 객실별 남녀별 생존 비율

```{r}
table(titanic$Survived,titanic$Sex,titanic$Pclass,titanic$Embarked)
```

## RandomForest로 예측 모델 생성

```{r}
train_df_T <- titanic
```

```{r}
target_col <- c("Survived", "Sex", "Pclass", "Embarked")
train_df_T[,target_col]
```

```{r}
train_df_T$Sexcode[train_df_T$Sex == "male"] <- 0
train_df_T$Sexcode[train_df_T$Sex == "female"] <- 1
```

```{r}
train_df_T <- train_df_T[,-5]
train_df_T
```

```{r}
target_col <- c("Survived", "Sexcode", "Pclass", "Embarked")
train_df_T[,target_col]
```

```{r}
train_df_T$Embarked_C = train_df_T$Embarked == "C"
train_df_T$Embarked_S = train_df_T$Embarked == "S"
train_df_T$Embarked_Q = train_df_T$Embarked == "Q"
```

```{r}
# 2,3 ,12,13,14,15
train_df_T <- train_df_T[,c(2,3,12,13,14,15)]
train_df_T
```

```{r}
library(randomForest)
```

```{r}
library(caret)

set.seed(1234)

samp <- createDataPartition(train_df_T$Survived, p = 0.7 , list = F)
data.train <- train_df_T[samp,]
data.test <- train_df_T[-samp,]

```

```{r}
x <- subset(data.test , select = -Survived)
y <- data.test$Survived
```

```{r}
titanic.rf <- randomForest(Survived ~ . ,data.train , ntree = 100)
pred <- predict(titanic.rf , x)
head(pred)
```

```{r}
library(nnet)

model.nnet <- nnet(Survived ~ . , data=data.train , size = 3)
pred.nnet <- predict(model.nnet , x , type = "class")
```

```{r}
library(e1071)

model.svm <- svm(Survived ~ . , data = data.train)
pred.svm <- predict(model.svm , x)
```

```{r}
mean(pred == y) * 100
# 죽은 사람은 잘 맞추는데 , 산 사람은 반 밖에 못맞춘다. 
table(pred, y)

mean(pred.svm == y) * 100
# 죽은 사람은 잘 맞추는데 , 산 사람은 반 밖에 못맞춘다. 
table(pred.svm, y)

mean(pred.nnet == y) * 100
# 죽은 사람은 잘 맞추는데 , 산 사람은 반 밖에 못맞춘다. 
table(pred.nnet, y)
```

# 1. Survived 와 Death의 비중을 동일하게 하여 예측력 구해보기

# 
